臺灣板橋地方法院刑事判決　　　　　　　96年度訴字第2268號
公　訴　人　臺灣板橋地方法院檢察署檢察官
被　　　告　乙○○
　　　　　　　　　　號
　　　　　　　　　　（另案於臺灣臺北看守所羈押中）
上列被告因偽造文書等案件，經檢察官提起公訴（九十六年度偵
字第一一七五一號），本院判決如下：
    主  文
乙○○行使偽造私文書，足以生損害於他人，累犯，處有期徒刑
捌月，減為有期徒刑肆月，如附表壹所示偽造之簽名沒收；又行
使偽造私文書，足以生損害於他人，累犯，處有期徒刑壹年，如
附表貳所示偽造之簽名沒收。應執行有期徒刑壹年貳月，如附表
壹、貳所示偽造之簽名均沒收。
    事  實
一、乙○○前於民國九十一年間因違反毒品危害防制條例案件，
    經本院先以九十一年易字第一一九五號判處有期徒刑五月，
    如易科罰金以銀元三百元折算一日確定，於九十三年六月九
    日執行完畢，猶不知悔改，其於九十六年三月底某日收受電
    子廣告郵件得知華營風險管理公司（下簡稱華營公司）正進
    行「申辦門號送手機」之活動，與華營公司人員聯絡後，竟
    萌冒用他人名義申辦行動電話門號卡及手機，而為下列之行
    為：
(一)乙○○基於行使偽造私文書之犯意及意圖為自己不法之所有
    ，於九十六年四月間某日，經由「ＦＯＸＹ」網站取得甲○○之身分證資料後予以下載列印、影印後，其利用甲○○之
    身分證影本及基本資料，冒用甲○○之名義向華營公司申請
    代辦行動電話門號搭配行動電話，致華營公司承辦人員盧沛
    瀅誤認係甲○○本人或其委託之人申請門號及手機，因而陷
    於錯誤，透過不知情之臺灣宅配通公司寄送人員於九十六年
    四月二十四上午十二時許，將台灣大哥大公司及遠傳電信公
    司之行動電話門號0000000000、0000000
    000號之ＳＩＭ卡各一枚及GPLUS 廠牌YS 74 7 型號之行
    動電話二支，送至約定之臺北縣泰山鄉○○路○段九六九號
    當場交予乙○○。乙○○因而詐得上開門號ＳＩＭ卡及行動
    電話，並由乙○○提供上述甲○○之身分證影本（並非變造
    之身分證影本，詳後述），且其同時在台灣大哥大公司之行
    動通信網路業務服務申請書、代辦委託書、遠傳電信公司之
    行動電話服務申請書、宅配通之送貨簽收單上，偽造甲○○
    之簽名（偽造簽名情形詳附表壹所示），而偽造上開甲○○
    名義之台灣大哥大公司行動通信網路業務服務申請書、代辦
    委託書、遠傳電信公司之行動電話服務申請書、送貨簽收單
    之私文書後，將該送貨簽收單交予不知情之臺灣宅配通公司
    人員，並由該寄送人員將上開申請書、代辦委託書、甲○○
    之身分證影本等資料一同送回華營公司之承辦人員收執，而
    行使上開偽造之私文書，表示甲○○願依申請書內容履約、
    委託華營公司人員代為辦理申請上開門號及其已收受上開手
    機及ＳＩＭ卡之意思，足以生損害於甲○○、盧沛瀅、華營
    公司盧沛瀅、臺灣宅配通公司及上開行動電話公司。
(二)乙○○見上開犯行未遭華營公司人員識破，另基於行使變造
    特種文書、行使偽造私文書之犯意，並意圖為自己不法之所
    有，於九十六年四月間某日（起訴書略載不詳時間），在臺
    北縣泰山鄉○○路租屋處（起訴書誤載新莊市○○路六九四
    巷一二０號五樓），利用網路設備連結至「ＦＯＸＹ」網站
    取得徐燕、丙○○之姓名、出生年月日、身分證字號等資
    料，將徐燕、丙○○之基本資料利用電腦打字列印，再將
    非徐燕、丙○○之照片剪貼至身分證影本上，並將剪貼後
    身分證影本重複影印之方式，予以變造徐燕、丙○○之身
    分證影本各一紙後，其復於九十六年五月十二日，利用上述
    變造之徐燕、丙○○身分證影本及基本資料，冒用徐燕
    、丙○○二人之名義，向華營公司申請行動電話門號搭配行
    動電話，致華營公司人員盧沛瀅誤認係徐燕、丙○○本人
    或渠等授權委託代為申請門號及手機，因而陷於錯誤，利用
    不知情之臺灣宅配通公司之寄送人員將台灣大哥大公司行動
    電話門號0000000000、0000000000號
    之ＳＩＭ卡各一枚及GPLU S廠牌YS747 型號之行動電話二支
    ，於同日送至約定之臺北縣新莊市○○路○段四五巷一號當
    場交予乙○○。乙○○因而詐得上開門號ＳＩＭ卡及行動電
    話，並由乙○○提供上述變造之徐燕、丙○○身分證影本
    各一紙，且同時在台灣大哥大公司行動通信網路業務服務申
    請書、代辦委託書、宅配通之送貨簽收單上，偽造徐燕、
    丙○○之簽名（偽造簽名情形詳附表貳所示），而偽造上開
    徐燕、丙○○名義之行動通信網路業務服務申請書、代辦
    委託書、送貨簽收單之私文書各一份後，亦將該送貨簽收單
    交予不知情之臺灣宅配通公司人員，並由該寄送人員將上開
    申請書、代辦委託書、簽收單、變造之身分證影本等資料送
    回華營公司收執，而行使上開變造之身分證影本、偽造之私
    文書，表示徐燕、丙○○願依上開申請書內容履約、委託
    華營公司人員代為辦理申請門號及已收受該等手機、ＳＩＭ
    卡之意思，分別足以生損害於徐燕、丙○○、盧沛瀅、華
    營公司、臺灣宅配通公司、上開行動電話公司及戶政機關對
    於身分證管理之正確性。嗣因華營公司承辦人員盧沛瀅發現
    上開徐燕、丙○○之身分證影本係變造之證件始察覺受騙
    ，並報警於九十六年五月十七日下午二時許，在臺北縣新莊
    市○○路六二０號特力屋大賣場前查獲乙○○，並扣得其所
    詐得之GPLUS 廠牌YS747 型號之行動電話一支（未含ＳＩＭ
    卡）。
二、案經盧沛瀅、甲○○、徐燕訴由臺北縣政府警察局新莊分
    局報請臺灣板橋地方法院檢察署檢察官偵查起訴。
    理  由
一、訊據被告乙○○對於上揭行使變造身分證影本、行使偽造私
    文書及詐欺取財等事實，於警詢、偵查及本院審理中均坦承
    不諱，核與被害人盧沛瀅、徐燕、被害人丙○○之兄葉斯
    宇、證人即臺灣宅配通股份有限公司土城所經理曾文谷分別
    於警詢中之證述，及證人即被害人甲○○於警詢及本院審理
    中證述之情節大致相符，並有盧沛瀅領回GPLUS 廠牌YS747
    型號之行動電話之贓物認領保管單、宅配通寄件人收執聯、
    送貨簽收單各三份、0000000000號之臺灣大哥大
    行動通信網路業務服務申請書、0000000000號之
    遠傳行動電話服務申請書、0000000000號之臺灣
    大哥大行動通信網路業務服務申請書、000000000
    0號之臺灣大哥大行動通信網路業務服務申請書各一份、臺
    灣行動電話服務代辦委託書三份、被害人甲○○之身分證影
    本、變造之徐燕、丙○○身分證影本及被害人甲○○徐
    燕、丙○○等人之個人基本資料各一份在卷可稽。又被告於
    本院審理中供稱：其記得四月二十四日、二十五日分別是星
    期六、星期日，宅配通公司並沒有寄送貨物，所以伊是於四
    月二十六日收受上開以甲○○名義申請之手機、門號卡一節
    惟被害人盧沛瀅於警詢證稱：伊於九十六年四月二十四日在
    臺北縣泰山鄉○○路○段九六九號前遭被告以甲○○之證件
    申請門號詐騙手機二支及門號卡二枚等語，核與上開甲○○
    名義簽收之送貨簽收單所載送達日期為四月二十四日等情相
    符，且九十六年四月二十四日、二十五日分別是星期二、星
    期三，並非被告所供述之星期六、日，則被告供述取得上開
    手機、門號卡之日期應係記憶錯誤，堪認被害人盧沛瀅所證
    被告收受上開以甲○○名義申請之手機、門號卡日期為九十
    六年四月二十四日一節，應屬可採。又被告如事實欄一(一)行
    使偽造之台灣大哥大公司行動通信網路業務服務申請書、代
    辦委託書、遠傳電信公司之行動電話服務申請書、送貨簽收
    單之私文書，使華營公司承辦人員盧沛瀅誤認係甲○○願依
    申請書內容履約、委託華營公司人員代為辦理申請行動電話
    門號及其已收受上開手機及ＳＩＭ卡之意思，將使甲○○有
    受上開電信公司追討行動電話費用之風險，亦影響上開電信
    公司對於行動電話業務管理之正確性及臺灣宅配通公司對於
    寄送貨物管理之正確性，是被告如事實欄一(一)之行使偽造私
    文書之行為自足生損害於被害人甲○○、華營公司盧沛瀅、
    臺灣宅配通公司及上開行動電話公司等。另被告如事實欄一
    (二)所示行使變造被害人徐燕、丙○○之身分證影本冒名申
    請行動電話門號及手機之行為，自足生損害於被害人徐燕
    、丙○○及戶政機關對於身分證管理之正確性；且被告如事
    實欄一(二)所示行使偽造之台灣大哥大公司行動通信網路業務
    服務申請書、代辦委託書、送貨簽收單之私文書，亦使華營
    公司承辦人員盧沛瀅誤認係被害人徐燕、丙○○願依申請
    書內容履約、委託華營公司人員代為辦理申請行動電話門號
    及其已收受上開手機及ＳＩＭ卡之意思，將使上開被害人有
    受上開電信公司追討行動電話費用之風險，亦影響上開電信
    公司對於行動電話業務管理之正確性及臺灣宅配通公司對於
    寄送貨物管理之正確性，是被告如事實欄一(二)之行使偽造私
    文書之行為，自足生損害於被害人徐燕、丙○○、華營公
    司盧沛瀅、臺灣宅配通公司及上開行動電話公司等。綜上，
    足徵被告上開自白，核與事實相符，堪以採信。本案事證明
    確，被告犯行堪以認定，應依法論科。
二、論罪科刑：
(一)查被告在上開臺灣宅配通公司送貨簽收單三份之「收件人簽
    收」欄內偽簽被害人甲○○、徐燕、丙○○之姓名，單從
    形式上觀察，即足以知悉係表示由甲○○、徐燕、丙○○
    名義出具領收物品之證明，此與事先在印妥內容之收據上偽
    簽他人姓名之情形相同，該等簽收單核屬於刑法第二百十條
    所稱之私文書。是核被告如事實欄一(一)之行為，係犯刑法第
    二百十六條、第二百十條之行使偽造私文書罪及同法第三百
    三十九條第一項之詐欺取財罪。又被告如事實欄一(二)之行為
    ，係犯刑法第二百十六條、第二百十條、第二百十二條之行
    使偽造私文書罪、行使變造特種文書罪及同法第三百三十九
    條第一項之詐欺取財罪。被告於變造特種文書（即變造徐
    燕、丙○○之身分證影本）、偽造私文書（即偽造上開行動
    電話申請書、代辦委託書、宅配通之送貨簽收單）後，利用
    不知情之臺灣宅配通寄送人員，將上開變造之特種文書、偽
    造之私文書送回華營公司，而行使上開文書向華營公司詐取
    手機、門號卡，係屬間接正犯。被告在上開私文書（即上開
    行動電話申請書、代辦委託書、宅配通之送貨簽收單等）上
    偽造被害人甲○○、徐燕、丙○○之簽名之行為，均係其
    偽造私文書之部分行為；被告偽造私文書、變造特種文書後
    ，進而持以行使，其偽造、變造之低度行為，分別為行使偽
    造私文書、行使變造特種文書之高度行為所吸收，均不另論
    罪。
(二)被告如事實欄一(一)部分，其既係同時偽造被害人甲○○之台
    灣大哥大公司之行動通信網路業務服務申請書、代辦委託書
    、遠傳電信公司之行動電話服務申請書、宅配通之送貨簽收
    單後持以行使，所侵害之法益只有一個，僅成立一行使偽造
    私文書罪。又其此部分所犯行使偽造私文書及詐欺取財（即
    詐得手機、ＳＩＭ卡部分）間，因被告於同時地著手為行使
    偽造私文書及詐欺取財之行為，足認被告係基於一個犯罪決
    意，實行數個構成要件之行為（即行使偽造私文書、詐欺取
    財），而該二者有其同一性，自得評價為一行為而論以想像
    競合犯，應從一重之行使偽造私文書罪論處，至公訴意旨認
    上開二罪適用想像競合犯規定後應從詐欺取財罪論處一節，
    尚有未洽。
(三)被告如事實欄一(二)部分，其亦於同時地變造被害人徐燕、
    丙○○身分證影本之特種文書，及同時地偽造被害人徐燕
    、丙○○之台灣大哥大公司之行動通信網路業務服務申請書
    、代辦委託書、宅配通之送貨簽收單各一份，且同時將上開
    變造之身分證影本、偽造之私文書，於同一時地持以行使，
    分別係一行為觸犯二行使變造特種文書、二行使偽造私文書
    之罪名，屬同種想像競合，應各依想像競合犯之例從一重處
    斷。又被告如事實欄一(二)部分，其冒用被害人徐燕、丙○○之名義同時詐得上開ＳＩＭ卡二枚及手機二支，該ＳＩＭ
    卡二枚及手機，均係被害人華營公司承辦人盧沛瀅一次提供
    之物，屬盧沛瀅事實支配管領力所及之物，被告於上述時間
    同時詐得上開ＳＩＭ卡二枚及手機二支，祇侵害同一個財產
    監督權，應祇成立一詐欺取財犯行。另被告上開所犯行使變
    造特種文書、行使偽造私文書及詐欺取財三罪間，被告亦係
    同時地著手為行使變造特種文書、行使偽造私文書及詐欺取
    財之行為，足認被告亦係基於一個犯罪決意，同時實行數個
    構成要件之行為（即行使變造特種文書、行使偽造私文書、
    詐欺取財），該三者有其同一性，自得評價為一行為而論以
    想像競合犯，應從一重之行使偽造私文書罪論處，公訴意旨
    認上開三罪適用想像競合犯規定後應從詐欺取財罪論處一節
    ，容有未洽。
(四)被告所犯上開行使偽造文書之二罪，時間、地點均不同，顯
    然犯意不同，應予分論併罰。又被告前有犯罪事實欄所載之
    犯罪執行完畢紀錄，有卷附臺灣高等法院被告前案紀錄表可
    稽，其受有期徒刑之執行完畢，五年以內故意再犯本件有期
    徒刑以上之刑之二罪，均為累犯，各應依刑法第四十七條第
    一項規定加重其刑。爰審酌被告素行不佳，其犯罪之動機、
    目的、手段，所造成危害，迄未賠償各該被害人，及被告係
    國中畢業之智識程度，暨其犯後坦承犯行之態度等一切情狀
    ，分別量處如主文所示之刑，以資懲儆。末查，被告如事實
    欄一(一)所犯行使偽造私文書罪部分之犯罪時間在九十六年四
    月二十四日，業如前述，該罪合於中華民國九十六年罪犯減
    刑條例第二條第一項第三款之規定（上開條例第二條規定得
    減刑之犯罪時間為九十六年四月二十四日以前，包含九十六
    年四月二十四日），應減其宣告刑期二分之一，並依同條例
    第十一條規定，與事實欄一(二)所犯行使偽造私文書罪部分（
    犯罪時間在九十六年四月二十四日以後）適用刑法第五十一
    條第五款規定，定其應執行之刑。
(五)本案如附表壹、貳所示台灣大哥大公司行動通信網路業務服
    務申請書、代辦委託書、遠傳電信公司之行動電話服務申請
    書及被害人甲○○之身分證影本、變造之被害人徐燕、丙○○身分證影本，因已由被告交付臺灣宅配通公司寄送人員
    轉送華營公司人員收執，且送貨簽收單部分亦經被告交予臺
    灣宅配通公司寄送人員收執，均非屬被告所有之物，無從併
    為沒收之宣告，但上開臺灣大哥大公司行動通信網路業務服
    務申請書、遠傳電信公司行動電話服務申請書、代辦委託書
    、送貨簽收單其上偽造之「甲○○」、「徐燕」、「丙○○」簽名（偽造之情形、數量詳附表壹、貳所示），均係被
    告所偽造之署押，應依刑法第二百十九條之規定宣告沒收。
三、不另為無罪諭知部分：
(一)公訴意旨另以：被告乙○○基於偽造特種文書之犯意，於不
    詳時日，在其位於臺北縣新莊市○○路六九四巷一二０號五
    樓之住處內利用網路設備，連接至「FOXY」網站取得甲○○
    之姓名、出生年月日、身分證字號等資料，利用電腦及掃瞄
    器將其（指乙○○）之身分證掃描後，再以打字之方式將被
    害人甲○○之資料及不詳之人之照片剪貼至其身分證上並影
    印，以製作出變造之甲○○之身分證影本，因認被告上開行
    為亦涉犯刑法第二百十六條、第二百十二條之行使變造特種
    文書罪嫌。
(二)按犯罪事實應依證據認定之，無證據不得推定其犯罪事實，
    刑事訴訟法第一百五十四條第二項定有明文。又認定犯罪事
    實所憑之證據，雖不以直接證據為限，間接證據亦包括在內
    ，然而無論直接或間接證據，其為訴訟上之證明，須於通常
    一般之人均不致有所懷疑，而得確信其為真實之程度者，始
    得據為有罪之認定，倘其證明尚未達到此一程度，而有合理
    之懷疑存在時，事實審法院在心證上無從為有罪之確信，自
    應為無罪之判決（參見最高法院七十六年度台上字第四九八
    六號判例意旨）。
(三)訊據被告堅決否認有變造甲○○身分證影本之犯行，並辯稱
    ：該甲○○之身分證影本是伊從網路上下載列印下來，經剪
    裁後再透過宅急便人員交給華營公司的盧沛瀅，伊並沒有變
    造甲○○的身分證影本等語。經查，證人甲○○於警詢時證
    稱：偵查卷附行動電話申請書上身分證影本是伊的身分證，
    因伊於九十六年三月間有提供身分證給人力仲介公司上網徵
    才等語；復於本院審理中結證稱：偵查卷附行動電話申請書
    上身分證影本是伊的身分證影本沒錯，且該身分證影本上資
    料與伊的資料伊相同，因伊於九十六年三月初有透過仲介公
    司上網申請幫傭，伊有提供身分證影本給仲介公司人員，伊
    的身分證影本可能因此流出去等語，並據其當場提出身分證
    ，核與上開行動電話申請書上甲○○身分證影本之個人資料
    、照片等項均相符合，復有證人甲○○當庭提出之身分證影
    印本一紙在卷可稽，是公訴意旨認被告將不詳之人之照片剪
    貼至上開身分證上一節，自非有據。此外，復查無其他積極
    證據足以證明被告有變造上開甲○○之身分證影本或該身分
    證有經人變造而與甲○○之身分證資料不符之情形。綜上所
    述，本件依公訴人所舉證據，尚不足證明被告有行使變造被
    害人甲○○身分證影本之犯行，揆諸前揭意旨，既不能證明
    被告此部分犯罪，本應諭知無罪之判決，惟公訴意旨認此部
    分與前揭被告判決有罪部分），分別有接續犯之實質上一罪
    關係（即變造徐燕、丙○○之身分證部分）、想像競合之
    裁判上一罪關係（即行使偽造私文書、詐欺取財部分），爰
    不另為無罪之諭知。
據上論斷，應依刑事訴訟法第二百七十三條之一第一項、第二百
九十九條第一項前段，刑法第二百十六條、第二百十條、第二百
十二條、第三百三十九條第一項、第五十五條、第四十七條第一
項、第五十一條第五款、第二百十九條，刑法施行法第一條之一
第一項、第二項前段，中華民國九十六年罪犯減刑條例第二條第
一項第三款、第七條、第十一條，判決如主文。
本案經檢察官黃怡華到庭執行職務。
中　　華　　民　　國　　96　　年　　8 　　月　　29　　日
                  刑事第十六庭  法　官  楊志雄
以上正本證明與原本無異
如不服本判決應於送達後十日內向本院提出上訴狀
                                書記官　陳春銘
中　　華　　民　　國　　96　　年　　8 　　月　　29　　日
附錄本案論罪科刑法條全文：
刑法第210條
（偽造變造私文書罪）
偽造、變造私文書，足以生損害於公眾或他人者，處5 年以下有
期徒刑。
刑法第212條
偽造、變造護照、旅券、免許證、特許證及關於品行、能力服務
或其他相類之證書、介紹書，足以生損害於公眾或他人者，處1
年以下有期徒刑、拘役或3 百元以下罰金。
刑法第216條
行使第210 條至第215 條之文書者，依偽造、變造文書或登載不
實事項或使登載不實事項之規定處斷。
刑法第339條第1項：
意圖為自己或第三人不法之所有，以詐術使人將本人或第三人之
物交付者，處 5 年以下有期徒刑、拘役或科或併科 1,000 元以
下罰金。
附表壹：
┌─┬──────┬───┬────────┬───┬────┐
│編│　時　間　　│被害人│偽造私文書名稱　│偽造署│備    註│
│號│            │      │                │押數量│        │
├─┼──────┼───┼────────┼───┼────┤
│一│96年4月24日 │甲○○│台灣大哥大哥大公│左列申│見偵卷第│
│　│　　　　　　│　　　│司之行動通信網路│請書「│55、56頁│
│  │            │      │業務服務申請書一│申請人│。      │
│  │            │      │紙。            │簽章」│        │
│  │            │      │                │欄偽造│        │
│  │            │      │                │「周佳│        │
│  │            │      │                │瑩」簽│        │
│  │            │      │                │名一枚│        │
│  │            │      │                │、「立│        │
│  │            │      │                │同意書│        │
│  │            │      │                │人簽章│        │
│  │            │      │                │」欄偽│        │
│  │            │      │                │造「周│        │
│  │            │      │                │佳瑩」│        │
│  │            │      │                │之簽名│        │
│  │            │      │                │二枚。│        │
├─┼──────┼───┼────────┼───┼────┤
│二│同上        │同上  │臺灣行動電話服務│左列委│見偵卷第│
│　│　          │　　　│代辦委託書一紙  │託書「│58頁。  │
│　│　　　 　 　│　　　│                │立書人│        │
│　│　　　　    │      │                │姓名及│        │
│  │            │      │                │簽章」│        │
│  │            │      │                │欄偽造│        │
│  │            │      │                │「周佳│        │
│  │            │      │                │瑩」之│        │
│  │            │      │                │簽名一│        │
│  │            │      │                │枚。  │        │
├─┼──────┼───┼────────┼───┼────┤
│三│同上        │同上  │遠傳電信公司之行│左列申│見偵卷第│
│　│　　　　　　│　　　│動電話服務申請一│請書「│57頁。  │
│　│　　　　    │　　　│紙              │申請者│        │
│  │            │      │                │簽名」│        │
│  │            │      │                │欄偽造│        │
│  │            │      │                │「周佳│        │
│  │            │      │                │瑩」之│        │
│  │            │      │                │簽名二│        │
│  │            │      │                │枚。  │        │
│  │            │      │                │      │        │
├─┼──────┼───┼────────┼───┼────┤
│四│同上        │同上  │臺灣宅配通公司送│左列簽│見偵查卷│
│　│　　　　　　│　　　│貨簽收單一紙    │收單「│卷第54頁│
│　│　　　　　  │　　　│                │收件人│        │
│  │            │      │                │簽名」│        │
│  │            │      │                │欄偽造│        │
│  │            │      │                │「周佳│        │
│  │            │      │                │瑩」之│        │
│  │            │      │                │簽名一│        │
│  │            │      │                │枚。  │        │
└─┴──────┴───┴────────┴───┴────┘
附表貳：
┌─┬──────┬───┬────────┬───┬────┐
│編│　時　間　　│被害人│偽造私文書名稱　│偽造署│備    註│
│號│            │      │                │押數量│        │
├─┼──────┼───┼────────┼───┼────┤
│一│96年5月12日 │丙○○│台灣大哥大哥大公│左列申│見偵卷第│
│　│　　　　　　│　　　│司之行動通信網路│請書「│48、49頁│
│  │            │      │業務服務申請書一│申請人│。      │
│  │            │      │紙。            │簽章」│        │
│  │            │      │                │欄偽造│        │
│  │            │      │                │「葉斯│        │
│  │            │      │                │海」簽│        │
│  │            │      │                │名一枚│        │
│  │            │      │                │、「立│        │
│  │            │      │                │同意書│        │
│  │            │      │                │人簽章│        │
│  │            │      │                │」欄偽│        │
│  │            │      │                │造「葉│        │
│  │            │      │                │斯海」│        │
│  │            │      │                │之簽名│        │
│  │            │      │                │二枚。│        │
├─┼──────┼───┼────────┼───┼────┤
│二│同上        │同上  │臺灣行動電話服務│左列委│見偵卷第│
│　│　          │　　　│代辦委託書一紙  │託書「│50頁。  │
│　│　　　 　 　│　　　│                │立書人│        │
│　│　　　　    │      │                │姓名及│        │
│  │            │      │                │簽章」│        │
│  │            │      │                │欄偽造│        │
│  │            │      │                │「葉斯│        │
│  │            │      │                │海」之│        │
│  │            │      │                │簽名一│        │
│  │            │      │                │枚。  │        │
├─┼──────┼───┼────────┼───┼────┤
│三│同上        │同上  │臺灣宅配通公司送│左列簽│見偵查卷│
│　│　　　　　　│　　　│貨簽收單一紙    │收單「│卷第47頁│
│　│　　　　　  │　　　│                │收件人│        │
│  │            │      │                │簽名」│        │
│  │            │      │                │欄偽造│        │
│  │            │      │                │「葉斯│        │
│  │            │      │                │海」之│        │
│  │            │      │                │簽名一│        │
│  │            │      │                │枚。  │        │
├─┼──────┼───┼────────┼───┼────┤
│四│96年5月12日 │徐燕│台灣大哥大哥大公│左列申│見偵卷第│
│　│　　　　　　│　　　│司之行動通信網路│請書「│62、63頁│
│  │            │      │業務服務申請書二│申請人│。      │
│  │            │      │紙（共一式二聯）│簽章」│        │
│  │            │      │。              │欄偽造│        │
│  │            │      │                │「徐│        │
│  │            │      │                │燕」簽│        │
│  │            │      │                │名二枚│        │
│  │            │      │                │、「立│        │
│  │            │      │                │同意書│        │
│  │            │      │                │人簽章│        │
│  │            │      │                │」欄偽│        │
│  │            │      │                │造「徐│        │
│  │            │      │                │燕」│        │
│  │            │      │                │之簽名│        │
│  │            │      │                │二枚。│        │
├─┼──────┼───┼────────┼───┼────┤
│五│同上        │同上  │臺灣行動電話服務│左列委│見偵卷第│
│　│　          │　　　│代辦委託書一紙  │託書「│64頁。  │
│　│　　　 　 　│　　　│                │立書人│        │
│　│　　　　    │      │                │姓名及│        │
│  │            │      │                │簽章」│        │
│  │            │      │                │欄偽造│        │
│  │            │      │                │「徐│        │
│  │            │      │                │燕」之│        │
│  │            │      │                │簽名一│        │
│  │            │      │                │枚。  │        │
├─┼──────┼───┼────────┼───┼────┤
│六│同上        │同上  │臺灣宅配通公司送│左列簽│見偵查卷│
│　│　　　　　　│　　　│貨簽收單一紙    │收單「│卷第61頁│
│　│　　　　　  │　　　│                │收件人│        │
│  │            │      │                │簽名」│        │
│  │            │      │                │欄偽造│        │
│  │            │      │                │「徐│        │
│  │            │      │                │燕」之│        │
│  │            │      │                │簽名一│        │
│  │            │      │                │枚。  │        │
└─┴──────┴───┴────────┴───┴────┘
